test/src/gt-norm-yamls/verb-even_gt-norm.yaml
  Verb - beassat: # DIEVVA_IV
    beassat+V+IV+Ind+Prs+Sg1: beasan
    beassat+V+IV+Ind+Prs+Sg3: beassá
    beassat+V+IV+Ind+Prs+Pl3: besset
    beassat+V+IV+Ind+Prt+Du3: beasaiga
    beassat+V+IV+Ind+Prt+Pl2: beasaidet
    beassat+V+IV+Ind+Prt+Pl3: besse
    beassat+V+IV+Imprt+Sg2: beasa
    beassat+V+IV+Imprt+Pl3: bessoset
    beassat+V+IV+Cond+Prs+Du1: [beasaleimme, beasašeimme]
    beassat+V+IV+Cond+Prs+Pl3: [beasaledje, beasašedje, beasale, beasaše]
    beassat+V+IV+Pot+Prs+Sg3: [beasaš, beasaža]
    beassat+V+IV+Pot+Prs+Pl3: beasažit
    beassat+V+IV+Ger: [beasadin, beasadiin, beasadettiin]
    beassat+V+IV+PrfPrc: beassan
    beassat+V+IV+Der/PassL+V+IV+Inf: bessojuvvot
    beassat+V+IV+Der/PassS+V+IV+Ind+Prt+Sg3: bessui
    beassat+V+IV+Der/goahti+V+Ind+Prt+Sg1: beassagohten
    beassat+V+IV+Der/st+V+Der/alla+V+Ind+Prt+Du3: beasastalaiga
    beassat+V+IV+Der/h+V+Der/easti+V+Ind+Prs+Sg2: beasaheasttát
    beassat+V+IV+Der/NomAct+N+Sg+Loc: beassamis
    
  Verb - deatnut: # BEALLJA_IV
    deatnut+V+IV+Ind+Prs+Sg1: deanun
    deatnut+V+IV+Ind+Prs+Sg3: deatnu
    deatnut+V+IV+Ind+Prs+Pl3: detnot
    deatnut+V+IV+Ind+Prt+Du3: deanuiga
    deatnut+V+IV+Ind+Prt+Pl2: deanuidet
    deatnut+V+IV+Ind+Prt+Pl3: detno
    deatnut+V+IV+Imprt+Sg2: deano
    deatnut+V+IV+Imprt+Pl3: detnoset
    deatnut+V+IV+Cond+Prs+Du1: [denoleimme, denošeimme]
    deatnut+V+IV+Cond+Prs+Pl3: [denole, denoše, denoledje, denošedje]
    deatnut+V+IV+Pot+Prs+Sg3: [denoš, denoža]
    deatnut+V+IV+Pot+Prs+Pl3: denožit
    deatnut+V+IV+Ger: [deanudin, deanudiin, deanudettiin, deanodettiin, deanodiin, deanodin]
    deatnut+V+IV+PrfPrc: detnon
    deatnut+V+IV+Der/PassL+V+IV+Inf: dednojuvvot
    deatnut+V+IV+Der/PassS+V+IV+Ind+Prt+Sg3: dednui
    deatnut+V+IV+Der/goahti+V+Ind+Prt+Sg1: deatnugohten
    deatnut+V+IV+Der/l+V+Der/adda+V+Ind+Prt+Du3: [detnolattaiga, deatnulattaiga]
    deatnut+V+IV+Der/h+V+Der/easti+V+Ind+Prs+Sg2: deanuheasttát

  Verb - dieđuhuddat: # BOAHTALADDA_IV
    dieđuhuddat+V+IV+Ind+Prs+Sg1: dieđuhuttan
    dieđuhuddat+V+IV+Ind+Prs+Sg3: dieđuhuddá
    dieđuhuddat+V+IV+Ind+Prs+Pl3: dieđuhuddet
    dieđuhuddat+V+IV+Ind+Prt+Du3: dieđuhuttaiga
    dieđuhuddat+V+IV+Ind+Prt+Pl2: dieđuhuttaidet
    dieđuhuddat+V+IV+Ind+Prt+Pl3: dieđuhudde
    dieđuhuddat+V+IV+Imprt+Sg2: dieđuhutta
    dieđuhuddat+V+IV+Imprt+Pl3: dieđuhuddoset
    dieđuhuddat+V+IV+Cond+Prs+Du1: [dieđuhuttaleimme, dieđuhuttašeimme]
    dieđuhuddat+V+IV+Cond+Prs+Pl3: [dieđuhuttaledje, dieđuhuttašedje, dieđuhuttale, dieđuhuttaše]
    dieđuhuddat+V+IV+Pot+Prs+Sg3: [dieđuhuttaš, dieđuhuttaža]
    dieđuhuddat+V+IV+Pot+Prs+Pl3: dieđuhuttažit
    dieđuhuddat+V+IV+Ger: [dieđuhuttadin, dieđuhuttadiin, dieđuhuttadettiin]
    dieđuhuddat+V+IV+PrfPrc: dieđuhuddan
    dieđuhuddat+V+IV+Der/PassL+V+IV+Inf: dieđuhuddojuvvot
    dieđuhuddat+V+IV+Der/PassS+V+IV+Ind+Prt+Sg3: dieđuhuddui
    dieđuhuddat+V+IV+Der/goahti+V+Ind+Prt+Sg1: dieđuhuddagohten
    dieđuhuddat+V+IV+Der/NomAct+N+Sg+Loc: dieđuhuddamis
    
  Verb - diehtit: # MAHTI_TV
    diehtit+V+TV+Ind+Prs+Sg1: dieđán
    diehtit+V+TV+Ind+Prs+Sg3: diehtá
    diehtit+V+TV+Ind+Prs+Pl3: dihtet
    diehtit+V+TV+Ind+Prt+Du3: diđiiga
    diehtit+V+TV+Ind+Prt+Pl2: diđiidet
    diehtit+V+TV+Ind+Prt+Pl3: dihte
    diehtit+V+TV+Imprt+Sg2: dieđe
    diehtit+V+TV+Imprt+Pl3: dihtoset
    diehtit+V+TV+Cond+Prs+Du1: [dieđáleimme, dieđášeimme]
    diehtit+V+TV+Cond+Prs+Pl3: [dieđále, dieđáše, dieđáledje, dieđášedje]
    diehtit+V+TV+Pot+Prs+Sg3: [diđeš, diđeža]
    diehtit+V+TV+Pot+Prs+Pl3: diđežit
    diehtit+V+TV+Ger: [dieđidin, dieđidiin, dieđidettiin, dieđediin, dieđedettiin, dieđedin]
    diehtit+V+TV+PrfPrc: diehtán
    diehtit+V+TV+Der/PassL+V+IV+Inf: dihttojuvvot
    diehtit+V+TV+Der/PassS+V+IV+Ind+Prt+Sg3: dihttui
    diehtit+V+TV+Der/goahti+V+Ind+Prt+Sg1: diehtigohten
    diehtit+V+TV+Der/st+V+Der/alla+V+Ind+Prt+Du3: [dieđestalaiga, dieđástalaiga]
    diehtit+V+TV+Der/h+V+Der/easti+V+Ind+Prs+Sg2: dieđiheasttát
    diehtit+V+TV+Der/NomAct+N+Sg+Loc: diehtimis

  Verb - máhttit: # MAHTALADDA_TV
    máhttit+V+TV+Ind+Prs+Sg1: máhtán
    máhttit+V+TV+Ind+Prs+Sg3: máhttá
    máhttit+V+TV+Ind+Prs+Pl3: máhttet
    máhttit+V+TV+Ind+Prt+Du3: máhtiiga
    máhttit+V+TV+Ind+Prt+Pl2: máhtiidet
    máhttit+V+TV+Ind+Prt+Pl3: máhtte
    máhttit+V+TV+Imprt+Sg2: máhte
    máhttit+V+TV+Imprt+Pl3: máhttoset
    máhttit+V+TV+Cond+Prs+Du1: [máhtáleimme, máhtášeimme]
    máhttit+V+TV+Cond+Prs+Pl3: [máhtále, máhtáše, máhtáledje, máhtášedje]
    máhttit+V+TV+Pot+Prs+Sg3: [máhteš, máhteža]
    máhttit+V+TV+Pot+Prs+Pl3: máhtežit
    máhttit+V+TV+Ger: [máhtidin, máhtidiin, máhtidettiin, máhtediin, máhtedettiin, máhtedin]
    máhttit+V+TV+PrfPrc: máhttán
    máhttit+V+TV+Der/PassL+V+IV+Inf: máhttojuvvot
    máhttit+V+TV+Der/PassS+V+IV+Ind+Prt+Sg3: máhttui
    máhttit+V+TV+Der/goahti+V+Ind+Prt+Sg1: máhttigohten

  Verb - ahccohallat: # RAIMMAHALLA_IV
    ahccohallat+V+IV+Pass+Ind+Prs+Sg1: ahccohalan
    ahccohallat+V+IV+Pass+Ind+Prs+Sg3: ahccohallá
    ahccohallat+V+IV+Pass+Ind+Prs+Pl3: ahccohallet
    ahccohallat+V+IV+Pass+Ind+Prt+Du3: ahccohalaiga
    ahccohallat+V+IV+Pass+Ind+Prt+Pl2: ahccohalaidet
    ahccohallat+V+IV+Pass+Ind+Prt+Pl3: ahccohalle
    ahccohallat+V+IV+Pass+Imprt+Sg2: ahccohala
    ahccohallat+V+IV+Pass+Imprt+Pl3: ahccohalloset
    ahccohallat+V+IV+Pass+Cond+Prs+Du1: [ahccohalaleimme, ahccohalašeimme]
    ahccohallat+V+IV+Pass+Cond+Prs+Pl3: [ahccohalaledje, ahccohalale, ahccohalašedje, ahccohalaše]
    ahccohallat+V+IV+Pass+Pot+Prs+Sg3: [ahccohalaš, ahccohalaža]
    ahccohallat+V+IV+Pass+Pot+Prs+Pl3: ahccohalažit
    ahccohallat+V+IV+Pass+Ger: [ahccohaladin, ahccohaladiin, ahccohaladettiin]
    ahccohallat+V+IV+Pass+PrfPrc: ahccohallan
    ahccohallat+V+IV+Pass+Der/goahti+V+Ind+Prt+Sg1: ahccohallagohten
    ahccohallat+V+IV+Pass+Der/NomAct+N+Sg+Loc: ahccohallamis

  Verb - máihllehuvvat: # UVVA_IV
    máihllehuvvat+V+IV+Ind+Prs+Sg1: máihllehuvan
    máihllehuvvat+V+IV+Ind+Prs+Sg3: máihllehuvvá
    máihllehuvvat+V+IV+Ind+Prs+Pl3: máihllehuvvet
    máihllehuvvat+V+IV+Ind+Prt+Du3: máihllehuvaiga
    máihllehuvvat+V+IV+Ind+Prt+Pl2: máihllehuvaidet
    máihllehuvvat+V+IV+Ind+Prt+Pl3: máihllehuvve
    máihllehuvvat+V+IV+Imprt+Sg2: máihllehuva
    máihllehuvvat+V+IV+Imprt+Pl3: máihllehuvvoset
    máihllehuvvat+V+IV+Cond+Prs+Du1: [máihllehuvaleimme, máihllehuvašeimme]
    máihllehuvvat+V+IV+Cond+Prs+Pl3: [máihllehuvaledje, máihllehuvale, máihllehuvašedje, máihllehuvaše]
    máihllehuvvat+V+IV+Pot+Prs+Sg3: [máihllehuvaš, máihllehuvaža]
    máihllehuvvat+V+IV+Pot+Prs+Pl3: máihllehuvažit
    máihllehuvvat+V+IV+Ger: [máihllehuvadin, máihllehuvadiin, máihllehuvadettiin]
    máihllehuvvat+V+IV+PrfPrc: máihllehuvvan
    máihllehuvvat+V+IV+Der/goahti+V+Ind+Prt+Sg1: máihllehuvvagohten
    máihllehuvvat+V+IV+Der/NomAct+N+Sg+Loc: máihllehuvvamis

  Verb - bilttasmuvvat: # SMUVVA_IV
    bilttasmuvvat+V+IV+Ind+Prs+Sg1: [bilttasmuvan, bilttasnuvan,bilttasman]
    bilttasmuvvat+V+IV+Ind+Prs+Sg3: [bilttasmuvvá, bilttasnuvvá, bilttasma]
    bilttasmuvvat+V+IV+Ind+Prs+Pl3: [bilttasmuvvet, bilttasnuvvet, bilttasmit]
    bilttasmuvvat+V+IV+Ind+Prt+Du3: [bilttasmuvaiga, bilttasnuvaiga, bilttasmeigga]
    bilttasmuvvat+V+IV+Ind+Prt+Pl2: [bilttasmuvaidet, bilttasnuvaidet, bilttasmeiddet]
    bilttasmuvvat+V+IV+Ind+Prt+Pl3: [bilttasmuvve, bilttasnuvve, bilttasme, bilttasmedje]
    bilttasmuvvat+V+IV+Imprt+Sg2: [bilttasmuva, bilttasnuva, bilttas]
    bilttasmuvvat+V+IV+Imprt+Pl3: [bilttasmuvvoset, bilttasnuvvoset, bilttasmehkoset]
    bilttasmuvvat+V+IV+Cond+Prs+Du1: [bilttasmuvaleimme, bilttasmuvašeimme, bilttasnuvaleimme, bilttasnuvašeimme, bilttasmivččiime]
    bilttasmuvvat+V+IV+Cond+Prs+Pl3: [bilttasmuvaledje, bilttasmuvale, bilttasmuvašedje, bilttasmuvaše, bilttasnuvaledje, bilttasnuvale, bilttasnuvašedje, bilttasnuvaše, bilttasmivčče]
    bilttasmuvvat+V+IV+Pot+Prs+Sg3: [bilttasmuvaš, bilttasmuvaža, bilttasnuvaš, bilttasnuvaža, bilttasmeš, bilttasmeaš, bilttasmeažžá]
    bilttasmuvvat+V+IV+Pot+Prs+Pl3: [bilttasmuvažit, bilttasnuvažit, bilttasmežžet]
    bilttasmuvvat+V+IV+Ger: [bilttasmuvadin, bilttasmuvadiin, bilttasmuvadettiin, bilttasnuvadin, bilttasnuvadiin, bilttasnuvadettiin, bilttasmettiin]
    bilttasmuvvat+V+IV+PrfPrc: [bilttasmuvvan, bilttasnuvvan, bilttasman]
    bilttasmuvvat+V+IV+Der/goahti+V+Ind+Prt+Sg1: [bilttasmuvvagohten, bilttasnuvvagohten, bilttasmišgohten]
    bilttasmuvvat+V+IV+Der/NomAct+N+Sg+Loc: [bilttasmuvvamis, bilttasnuvvamis, bilttasmeamis, bilttasmeames]
    
  Verb - duolmmastuvvat: # DOAROSTUVVA_TV
    duolmmastuvvat+V+TV+Ind+Prs+Sg1: duolmmastuvan
    duolmmastuvvat+V+TV+Ind+Prs+Sg3: duolmmastuvvá
    duolmmastuvvat+V+TV+Ind+Prs+Pl3: duolmmastuvvet
    duolmmastuvvat+V+TV+Ind+Prt+Du3: duolmmastuvaiga
    duolmmastuvvat+V+TV+Ind+Prt+Pl2: duolmmastuvaidet
    duolmmastuvvat+V+TV+Ind+Prt+Pl3: duolmmastuvve
    duolmmastuvvat+V+TV+Imprt+Sg2: duolmmastuva
    duolmmastuvvat+V+TV+Imprt+Pl3: duolmmastuvvoset
    duolmmastuvvat+V+TV+Cond+Prs+Du1: [duolmmastuvaleimme, duolmmastuvašeimme]
    duolmmastuvvat+V+TV+Cond+Prs+Pl3: [duolmmastuvaledje, duolmmastuvale, duolmmastuvašedje, duolmmastuvaše]
    duolmmastuvvat+V+TV+Pot+Prs+Sg3: [duolmmastuvaš, duolmmastuvaža]
    duolmmastuvvat+V+TV+Pot+Prs+Pl3: duolmmastuvažit
    duolmmastuvvat+V+TV+Ger: [duolmmastuvadin, duolmmastuvadiin, duolmmastuvadettiin]
    duolmmastuvvat+V+TV+PrfPrc: duolmmastuvvan
    duolmmastuvvat+V+TV+Der/goahti+V+Ind+Prt+Sg1: duolmmastuvvagohten
    duolmmastuvvat+V+TV+Der/NomAct+N+Sg+Loc: duolmmastuvvamis
